臺灣高等法院高雄分院刑事判決　　　　　　　　　　九十一年度上易字第六十二號
　　上訴人
　　即被告　　戊○○
右上訴人因竊盜案件，不服臺灣高雄地方法院九十年度易字第一七七四號中華民國九
十年七月廿日第一審判決（起訴案號：臺灣高雄地方法院檢察署九十年度偵字第三三
○七、四○三八號），提起上訴，本院判決如左：
      主  文
原判決撤銷。
戊○○連續於夜間侵入住宅竊盜，累犯，處有期徒刑拾月，並應於刑之執行完畢或赦
免後，令入相當處所，施以監護貳年。
      事  實
一、戊○○曾有轉讓毒品、多次竊盜及違反麻醉藥品管理條例之犯罪紀錄，其於民國
    八十年間少年時期因竊盜罪，經台灣屏東地方法院裁處訓誡、假日輔導八次，再
    於同年因竊盜罪，經台灣高雄地方法院裁處交付保護管束，復於八十五年間，因
    犯竊盜罪，及違反麻醉藥品管理條例罪，經台灣屏東地方法院判處有期徒刑三月
    、六月，分別於八十六年三月十八日、九月十八日執行完畢，又於八十九年間，
    因竊盜罪經台灣高雄地方法院判處有期徒刑五月確定，待執行中（現已執行）。
    因其生來輕度智能偏低，其父、祖有精神分裂病，其本身於服役時亦因迸發精神
    分裂病，經國軍高雄總醫院鑑定後辦理停役，領有重大傷病卡及身心障礙手冊，
    為精神粍弱之人，現仍在精神分裂病之病程內，復意圖為自己不法之所有，並基
    於概括之犯意，連續於於八十九年十一月九日夜間八時許，侵入高雄市○○路十
    六號一樓住宅，竊取丙○○所有之皮包一個（內有新台幣一百元及學生證二張）
    ；再於八十九年十一月十四日下午三時許，僱請不知情之鎖匠，打開高雄縣大寮
    鄉○○街八號打開大門鑰匙，進入屋內（侵入住宅部分未據告訴），竊取甲○○
    所有皮包一個（內有信用卡、提款卡各一張、金飾鍊墜二個、硬幣二十元）、己○○○所有之銀項鍊、Ｋ金項鍊各一條、象牙墜子一個；復於八十九年十一月十
    四日夜間十一時許，侵入高雄市○○○路一五一巷五八號住宅，竊取丁○○所有
    之手機二支、皮包一個（內有新台幣一千元、身分證、金融卡、信用卡各一張）
    ；又於八十九年十二月三十日上午八時許，進入高雄市○○街一四巷三弄十五號
    （侵入住宅部分未據告訴），竊取被害人乙○○所有之身分證、機車及小客車駕
    照各一張、健保卡二張、信用卡二張、金融卡二張、皮夾一個、手提包一個、加
    油票一張、手機一支、遙控器二個，均得逞。嗣分別於八十九年十一月十日十六
    時許，在高雄市○○區○○路與大順路口；八十九年十一月十四日廿三時許，在
    高雄市苓雅區○○○路一五一巷五十八號；八十九年十二月卅日十五時許，在高
    雄市新興區○○○路四六０號前為警查獲。
二、案經高雄市政府警察局移送及該分局移送台灣高雄地方法院檢察署檢察官偵查起
    訴。
      理  由
一、右揭事實業据上訴人戊○○迭次於警、偵訊、原審及本院審理時坦承不諱，核與
    證人巫楊淑杏（被害人丙○○之母）、甲○○、丁○○、陳俊宇（被害人丁○○
    之弟）、乙○○於警訊時指訴之情節相符，並有贓物認領保管收據五張附卷可稽
    ，事證明確，其犯行堪以認定。
二、上訴人戊○○於上述時地竊取被害人丙○○、丁○○財物部分，均係犯刑法第三
    百二十一條第一項第一款之於夜間侵入住宅竊盜罪；其竊取被害人甲○○、己○○○、乙○○財物部分，均係犯刑法第三百二十條第一項之竊盜罪。上訴人戊○○四次竊盜犯行，時間緊接，犯罪構成要件相同，顯係基於概括犯意反覆為之，
    應依連續犯之規定論以於夜間侵入住宅竊盜一罪。上訴人戊○○戊○○於八十五
    年間，因犯竊盜罪，及違反麻醉藥品管理條例罪，經台灣屏東地方法院判處有期
    徒刑三月、六月，分別於八十六年三月十八日、九月十八日執行完畢之事實，有
    台灣高等法院被告全國前案紀錄表足憑，其於上開刑執行完畢後五年以內再犯有
    期徒刑以上之本罪，為累犯，應依法加重其刑。上訴人戊○○生來輕度智能偏低
    ，其父、祖有精神分裂病，其本身於服役時亦因迸發精神分裂病，經國軍高雄總
    醫院鑑定後辦理停役，領有重大傷病卡及身心障礙手冊，為精神粍弱之人，現仍
    在精神分裂病之病程內，此有國軍高雄總醫院九十一年五月七日（九一）濟世字
    第二五九九號函附之精神鑑定報告書可稽，可見上訴人戊○○行竊時是精神粍弱
    之人，應依刑法第十九條第二項規定減輕其刑。
三、原審予以論科，固非無見，惟查上訴人戊○○係精神粍弱之人，原審未查覺其係
    精神粍弱之人，尚有未洽；又上訴人戊○○於服役時迸發精神分裂病，經國軍高
    雄總醫院鑑定後辦理停役，其精神粍弱，應於刑之執行完畢或赦免後令入相當處
    所，施以監護，不適合令其強制工作，原審遽令其強制工作，亦有未洽，上訴人
    戊○○上訴指摘原判決量刑過重，為有理由，自應撤銷改判。審酌上訴人戊○○
    生來輕度智能偏低，又係精神粍弱之人，其多次竊盜，所竊物品均價值不高，犯
    後坦承罪行，態度尚佳等一切情狀，爰量處有期徒刑十月。又上訴人戊○○有輕
    度智能偏低，且係精神粍弱之人，其一再罹觸竊盜之犯行，應併予諭知於刑之執
    行完畢或赦免後，令入相當處所，施以監護，以期治療。
據上論斷，應依刑事訴訟法第三百六十九條第一項前段、第三百六十四條、第二百九
十九條第一項前段，刑法第五十六條、第三百二十一條第一項第一款、第四十七條、
第十九條第二項、第八十七條第二項、第三項，判決如主文。
本案經檢察官陳國全到庭執行職務。
中    華    民    國        九十一      年      五      月    三十一    日
                              臺灣高等法院高雄分院刑事第八庭
                                  審判長法官  郭雅美
                                        法官  洪兆隆
                                        法官  張盛喜
右正本證明與原本無異。
不得上訴。
                                      書記官  魏文常
中    華    民    國        九十一      年      六      月      四      日
附錄：本判決論罪科刑法條：
刑法第三百二十一條：
  犯竊盜罪而有左列情形之一者，處六月以上五年以下有期徒刑：
  一、於夜間侵入住宅或有人居住之建築物、船艦，或隱匿其內而犯之者。
  二、毀越門扇、牆垣或其他安全設備而犯之者。
  三、攜帶兇器而犯之者。
  四、結夥三人以上而犯之者。
  五、乘火災、水災或其他災害之際而犯之者。
  六、在車站或埠頭而犯之者。
  前項之未遂罰之。
                                                                      Ｈ
